【裁判字號】    99,交聲,846
【裁判日期】    990826
【裁判案由】    交管條例聲異
【裁判全文】
臺灣板橋地方法院交通事件裁定         99年度交聲字第846號
原處分機關  交通部公路總局臺北區監理所
受處分人即
異  議  人  甲○○
上列受處分人即異議人因不服交通部公路總局臺北區監理所於民
國99年4 月1 日所為北監自裁字第裁40-CM0000000號違反道路交
通管理事件裁決書所為處分，聲明異議，本院裁定如下：
    主  文
原處分撤銷。
甲○○汽車駕駛人停車時，在禁止臨時停車處所停車，處罰鍰新
臺幣玖佰元。
    理  由
一、原處分略以：受處分人即異議人甲○○所有之車牌號碼7728
    -YM 號自用小客車，於民國99年1 月16日13時02分許，於臺
    北縣鶯歌鎮○○路258 號前，因「併排停車」之違規，經臺
    北縣政府警察局三峽分局員警逕行舉發，爰依道路交通管理
    處罰條例第56條第1 項第6 款之規定處罰鍰新臺幣（下同）
    1,200元。
二、異議意旨略以：伊於中午時間臨停，因伊在此開店停在門口
    ，且不超過5 分鐘，伊也將開至停車場，員警以迅雷不及掩
    耳之動作馬上拍照，伊在此做生意，臨停在門口，且是第一
    次臨停，若伊是經常性，伊也認了，且無擋到路面，更不會
    影響交通，況且旁邊車輛係停在他們自家家門口，伊車輛臨
    停於該處非屬併排違規，伊是紅線違停，爰聲明異議等語。
三、按汽車於設有禁止臨時停車標誌、標線處所不得臨時停車，
    道路交通規則第111 條第1 項第3 款亦有明文。次按汽車駕
    駛人停車時，在禁止臨時停車處所停車者，處新臺幣600 元
    以上1,200 元以下罰鍰，道路交通管理處罰條例第56條第1
    項第1 款定有明文。
四、所謂「併排停車」，係指於公用道路上，同時有兩輛以上車
    輛（包括汽車、機器腳踏車等）重復停放而言，故倘有車輛
    已停放於私人土地上，復於該車輛旁之公用道路上另行停放
    車輛，則因公用道路上僅停放1 輛車輛，自不應認係併排停
    車。經查，異議人所有之車牌號碼7728-YM 號自用小客車於
    99年1 月16日13時02分許，固停放在臺北縣鶯歌鎮○○路25
    8 號前，且車輛右側已停放1 臺汽車及數輛機車，此有採證
    照片1 幀附卷可參（本院卷第14頁），然前開右側停放之汽
    車、機車均係停放於道路紅線內之屬私人住家騎樓地內，此
    有現場照片6 幀附卷可佐（本院卷第28-29 頁），顯見上開
    地點之公共道路上僅有異議人之車輛停放，揆諸前揭說明，
    實難認異議人之車輛有何併排停放之違規行為，異議人辯稱
    並無併排停車違規事實等語，洵非無據。惟觀以上揭採證照
    片，異議人上揭停車地點劃有禁止臨時停車紅色標線，故堪
    認其確有在禁止臨時停車處所停車之違規事實，且為異議人
    於本院中所不否認，異議人此部分違規行為應堪認定。
五、綜上，足認異議人所有之車輛停放於上揭地點，非屬併排停
    車，原處分機關誤以異議人所有之車輛有「併排停車」違規
    行為，援引道路交通管理處罰條例第56條第1 項第6 款規定
    ，加以裁罰，尚難認係允當，異議人此部分異議為有理由，
    惟異議人於上揭時地，確有在禁止臨時停車處所停車之違規
    行為，自應由本院撤銷原裁定，另依道路交通管理處罰條例
    第56條第1 項第1 款及違反道路交通安全管理事件統一裁罰
    基準表規定，裁罰如主文第2 項所示，以資適法。
據上論斷，應依道路交通案件處理辦法第20條前段，裁定如主文
。
中    華    民    國    99    年    8     月    26    日
                      交通法庭  法  官  俞秀美
上列正本證明與原本無異。
如不服本裁定，應於裁定送達後五日內敘明抗告理由，向本院提
出抗告狀。
                                書記官  謝怡貞
中    華    民    國    99    年    8     月    26    日

司法院資訊處製作；財團法人民間司法改革基金會備份。
